【裁判字號】    90,毒抗,301
【裁判日期】    900920
【裁判案由】    觀察、勒戒
【裁判全文】
臺灣高等法院臺南分院刑事裁定                九十年度毒抗字第三一號    Ｇ
      抗  告  人
      即  被  告  甲  ○  ○
右列抗告人因聲請送勒戒處所觀察、勒戒案件，不服臺灣臺南地方法院中華民國九十
年八月二日裁定（九十年度毒聲字第一六二七號）提起抗告，本院裁定如左：
      主      文
抗告駁回。
      理      由
一、本件抗告意旨略以：被告於採尿前因有服用國安感冒糖漿，致使尿驗結果呈陽性
    反應，請求複驗，未予複驗，逕予裁定應送勒戒處所觀察、勒戒，爰依法提起抗
    告云云。
二、原裁定以被告甲○○於民國九十年四月十九日左右，在不詳地點，施用第二級毒
    品安非他命，為警於九十年四月十九日在臺南縣仁德鄉○○村○○路五八九號查
    獲。被告雖否認有何施用毒品犯行，辯稱於採尿前曾因感冒服用國安感冒糖漿云
    云，惟查該被告尿液經送驗後，呈毒品安非他命陽性反應，有臺南市衛生局九十
    年四月三十日（煙）南市衛驗字第九○○二五九號檢驗成績書可證，且其於採尿
    日警訊初供稱「我最近無服用藥物」等語，嗣驗尿呈安非他命陽性反應後，始改
    稱有服用國安感冒糖漿，足見被告所辯不足採信，其施用毒品犯行堪予認定。經
    核聲請人之聲請於法有據，爰依毒品危害防制條例第二十條第一項、觀察勒戒處
    分執行條例第三條第一項，裁定將被告送勒戒處所觀察、勒戒。
三、經查，抗告人即被告甲○○於警訊初供時供稱：「我的尿液編號為Ｅ５－０２４
    號，尿罐由我親自清洗放入，親封蓋、條送驗。）」，核與台南市警察局第五分
    局送驗尿液對照表，及上開台南市衛生局檢驗成績書，採證尿液編號與送檢單位
    檢體編號均為Ｅ５－０２４號，台南市衛生局檢驗出有安非他命類陽性反應之尿
    液應係由被告所排放者無誤，此有被告警訊筆錄、送驗尿液對照表附於警卷可稽
    。又被告之尿液係經台南市衛生局以免疫分析法、薄層層析法，及其最低檢出濃
    度，免疫分析法ＴＤＸ（３００ng／ml ）、薄層層析法ＴＯＸＩ－ＬＡＢ（５
    ００ng／ml）之方式檢驗，有上開檢驗成績書附於警訊卷可考，則其檢驗結果應
    堪可採，無再複驗之必要。被告辯稱係因服用感冒藥品所致，卻未提出任何可供
    調查之證據，以實其說，所辯諉無足採。被告施用毒品犯行堪予認定。原審因而
    依毒品危害防制條例第二十條第一項、觀察勒戒處分執行條例第三條第一項、第
    二項裁定將被告送勒戒處所觀察、勒戒，自無不合。本件抗告為無理由，自應予
    駁回。
四、應依刑事訴訟法第四百十二條，裁定如主文。
中    華    民    國      九十      年      九      月      二十        日
                                  臺灣高等法院臺南分院刑事第六庭
                                      審判長法官  楊    明    章
                                            法官  徐    宏    志
            法官  戴    勝    利
右正本證明與原本無異。
不得抗告。
                                      法院書記官  吳    銘    添
中    華    民    國      九十      年      九      月      二十一      日


司法院資訊處製作；財團法人民間司法改革基金會備份。
